【裁判字號】    99,易,753
【裁判日期】    990430
【裁判案由】    竊盜
【裁判全文】
臺灣臺北地方法院刑事判決               99年度易字第753號
公  訴  人  臺灣臺北地方法院檢察署檢察官
被      告  乙○○
上列被告因竊盜案件，經檢察官提起公訴（98年度偵字第25799
號），本院判決如下：
    主  文
乙○○於夜間侵入住宅，踰越安全設備竊盜未遂，累犯，處有期
徒刑肆月，如易科罰金，以新臺幣壹仟元折算壹日。扣案手電筒
壹支、手套壹副均沒收。
    事  實
一乙○○前於民國95年間因竊盜案件，經臺灣高等法院以95年度
  上訴字第1611號判決判處有期徒刑6 月，96年2 月26日易科罰
  金執行完畢。竟又基於為自己不法所有之意圖，於98年10月27
  日凌晨3 點10分左右，利用甲○○位於臺北市○○街18巷5 之
  1 號2 樓窗戶未關之機會，徒手自上址1 樓之鐵窗架爬上2 樓
  ，繼而踰越窗戶而侵入前址，因發現屋內無值錢財物而未竊得
  財物。嗣因陳建綸目擊乙○○攀爬窗臺之行為而報警處理，乙
  ○○於準備離去現場時，為警在上址1 樓查獲，並當場扣得乙
  ○○所有且供本件犯行所用之手電筒1 支，及自路旁拾得已屬
  其所有亦供本件犯行所用之手套1 雙，始悉上情。
二案經甲○○訴由臺北市政府警察局大安分局報請臺灣臺北地方
  法院檢察署檢察官偵查起訴。
    理  由
一按被告以外之人於審判外之言詞或書面陳述，除法律有規定者
  外，不得作為證據，刑事訴訟法第159 條第1 項固有明文；惟
  被告以外之人於審判外之陳述，雖不符同法第159 條之1 至之
  4 規定，而經當事人於審判程序同意作為證據，法院審酌該言
  詞陳述或書面陳述作成時之情況，認為適當者，亦得為證據。
  又當事人、代理人或辯護人於法院調查證據時，知有第159 條
  第1 項不得為證據之情形，而未於言詞辯論終結前聲明異議者
  ，視為有前項之同意，同法第159 條之5 亦定有明文。本件公
  訴人及被告乙○○於本院準備程序及審判程序中對於本院所引
  用之供述及非供述證據之證據能力均表示沒有爭執，且迄於言
  詞辯論終結前未聲明異議。經審酌本院所引用之供述及非供述
  證據資料作成時之情況，核無違法取證或其他瑕疵，認為以之
  作為證據為適當，均得做為證據。
二認定事實所憑之證據及理由：前述事實，除據被告於本院審理
  時之自白外，並有扣案手電筒1 支、手套1 副、現場照片4 張
  可證，且與證人即告訴人甲○○、證人陳建綸之證述相符，足
  以擔保被告自白之真實性。本件證據明確，已可證明被告有事
  實欄所載竊盜未遂犯行，應依法論科。
三論罪科刑之依據：核被告所為，係犯刑法第321 條第1 項第1
  款夜間侵入住宅、第2 款踰越安全設備竊盜罪。其雖已進入屋
  內著手實施竊盜犯行，惟並未竊得任何物品，為未遂，依刑法
  第25條第2 項之規定，按既遂犯之刑減輕之。又被告有如事實
  欄所述之犯罪科刑執行完畢情形，有臺灣高等法院被告前案紀
  錄表1 份可參，其受有期徒刑執行完畢後，於5 年內故意再犯
  本件有期徒刑以上之罪，為累犯，依法加重其刑，並依法先加
  後減之。本院審酌被告不思謀求正當工作換取報酬，一再以竊
  取他人財物之方法獲得金錢，危及民眾居家安全，且前均曾同
  因竊盜犯行遭判處徒刑，仍不知悔改，但念其事後坦承犯行，
  態度良好等一切情狀，量處如主文所示之刑，並諭知易科罰金
  之折算標準。扣案手電筒1 支屬被告所有，手套1 副為被告自
  路邊拾得，應屬他人丟棄之物，已屬無主物，被告拾得時即已
  取得所有權，亦屬被告所有，業據被告供承在卷，且均為其供
  本件犯行所用之物，均依刑法第38條第1 項第2 款沒收之。
四適用之法條：刑事訴訟法第284 條之1 、第299 條第1 項前段
  ，刑法第321 條第1 項第1 款、第2 款、第2 項、第25條第2
  項、第47條第1項、第41條第1項前段、第38條第1項第2款。
本案經檢察官文家倩到庭執行職務
中    華    民    國    99    年    4     月    30    日
                  刑事第15庭  法  官   邱蓮華
上正本證明與原本無異。
如不服本判決應於收受送達後10日內向本院提出上訴書狀，並應
敘述具體理由；其未敘述上訴理由者，應於上訴期間屆滿後20日
內向本院補提理由書（均須按他造當事人之人數附繕本）「切勿
逕送上級法院」。告訴人或被害人如對於本判決不服者，應具備
理由請求檢察官上訴，其上訴期間之計算係以檢察官收受判決正
本之日期為準。
                              書記官   葉宜玲
中    華    民    國    99    年    4     月    30    日
附錄論罪科刑法條
刑法第320條
意圖為自己或第三人不法之所有，而竊取他人之動產者，為竊盜
罪，處5 年以下有期徒刑、拘役或500 元以下罰金。
意圖為自己或第三人不法之利益，而竊佔他人之不動產者，依前
項之規定處斷。
前2項之未遂犯罰之。
刑法第321條
犯竊盜罪而有左列情形之一者，處6 月以上、5 年以下有期徒刑
：
一於夜間侵入住宅或有人居住之建築物、船艦或隱匿其內而犯之
  者。
二毀越門扇、牆垣或其他安全設備而犯之者。
三攜帶兇器而犯之者。
四結夥三人以上而犯之者。
五乘火災、水災或其他災害之際而犯之者。
六在車站或埠頭而犯之者。
前項之未遂犯罰之。

司法院資訊處製作；財團法人民間司法改革基金會備份。
